fi: Koti ja puutarha > Piha ja puutarha > Työvälineet ulkokäyttöön > Ruohonleikkurit > Päältäajettavat ruohonleikkurit: Takamoottorilla varustetut ajettavat ruohonleikkurit; Paikallaan kääntyvät ruohonleikkurit
da: Hjem og have > Græsplæne og have > Elektriske haveredskaber > Plæneklippere > Havetraktorer: Plæneklippere med bagmonteret motor; Zero-turn-plæneklippere
vi: Nhà và vườn > Bãi cỏ và vườn > Thiết bị điện ngoài trời > Máy cắt cỏ > Xe cắt cỏ: Máy cắt cỏ ngồi lái động cơ phía sau; Máy cắt cỏ quay tại chỗ
zh-TW: 居家和庭園 > 草皮和花園 > 園藝機械 > 修草機 > 乘坐式割草機: 後置引擎乘坐式除草機; 零轉彎除草機
nb: Hjem og hage > Plen og hage > Elektrisk utstyr til utendørsbruk > Gressklippere > Plentraktorer: Kjøregressklippere med motor bak; Nullsvingklippere
pt-PT: Casa e jardim > Relva e jardim > Equipamento elétrico para exterior > Corta-relvas > Trator corta-relva: Trator corta-relva com motor traseiro; Cortadores de relva de raio de viragem zero
fr: Maison et jardin > Pelouses et jardins > Équipement électrique d’extérieur > Tondeuses à gazon > Tracteurs tondeuses: Tondeuses autoportées à moteur arrière; Tondeuses à rayon de braquage zéro
hu: Otthon és kert > Gyep és kert > Kültéri elektromos berendezések > Fűnyírók > Gépfűnyírók: Hátsó motoros fűnyíró traktorok; Nulla fordulókörös fűnyírók
es: Casa y jardín > Jardín > Maquinaria de jardinería > Cortadoras de césped > Tractores cortacésped: Cortadoras de césped con motor trasero; Cortadoras de césped de giro cero
ko: 가정/원예 용품 > 잔디/정원 > 야외용 동력 설비 > 잔디깎이 > 탑승식 잔디깎이: 후방 엔진 승용 잔디깎기; 제로턴 잔디깎기
th: บ้านและสวน > สนามและสวน > เครื่องมือไฟฟ้ากลางแจ้ง > เครื่องตัดหญ้า > เครื่องตัดหญ้าแบบนั่งขับ: เครื่องตัดหญ้าแบบนั่งขับเครื่องยนต์ท้าย; รถตัดหญ้าไร้รัศมีวงเลี้ยว
tr: Ev ve Bahçe > Çim ve Bahçe > Elektrikli Bahçe Ekipmanları > Çim Biçme Makineleri > Mobil Çim Biçme Makineleri: Arkadan Motorlu Binilebilir Çim Biçme Makineleri; Sıfır Dönüşlü Çim Biçme Makineleri
ro-RO: Casă și grădină > Gazon și grădină > Echipamente electrice pentru lucru în aer liber > Mașini de tuns iarba > Mașini de tuns iarba cu operator: Mașini de tuns iarba cu motor posterior; Mașini de tuns iarba cu viraj zero
sl-SI: Dom in vrt > Travnik in vrt > Zunanja električna oprema > Kosilnice > Sedežne kosilnice: Sedežne kosilnice z motorjem zadaj; Kosilnice z obračanjem na mestu
nl: Huis en tuin > Tuin en gazon > Elektrische apparatuur voor buitengebruik > Grasmaaiers > Zitmaaiers: Zitmaaiers met achtermotor; Zero-turn zitmaaiers
el: Σπίτι & κήπος > Γκαζόν & κήπος > Εξοπλισμός εξωτερικής ισχύος > Χλοοκοπτικά > Χλοοκοπτικά με κάθισμα: Χλοοκοπτικά καθιστού τύπου με πίσω κινητήρα; Χλοοκοπτικά μηδενικής ακτίνας στροφής
sk-SK: Dom a záhrada > Trávnik a záhrada > Vonkajšie elektrické zariadenia > Kosačky na trávnik > Traktorové kosačky: Kosačky so zadným motorom; Kosačky s nulovým polomerom otáčania
en: Home & Garden > Lawn & Garden > Outdoor Power Equipment > Lawn Mowers > Riding Mowers: Rear-Engine Riding Mowers; Zero-Turn Mowers
it: Casa e giardino > Prato e giardino > Attrezzatura motorizzata per esterni > Tagliaerba > Veicoli tagliaerba: Tosaerba con motore posteriore; Tosaerba a raggio di sterzata zero
hr-HR: Dom i vrt > Travnjak i vrt > Vanjska električna oprema > Kosilice za travu > Traktor kosilice: Kosilice s motorom na stražnjoj strani; Kosilice bez okretanja
zh-CN: 家居与园艺 > 草坪与花园 > 户外电力设备 > 割草机 > 乘坐式割草机: 后置发动机乘坐式割草机; 零转弯割草机
de: Heim & Garten > Rasen & Garten > Gartenmaschinen > Rasenmäher > Aufsitzrasenmäher: Aufsitzmäher mit Heckmotor; Nullwendekreismäher
ja: ホーム・ガーデン > ガーデン用品・ガーデン機器 > ガーデン機器 > 芝刈り機 > 乗用芝刈り機: リアエンジン式乗用芝刈り機; ゼロターン芝刈り機
lt-LT: Namai ir sodas > Veja ir sodas > Lauko motorinė įranga > Vejapjovės > Važiuojančios vejapjovės: Važiuojančios vejapjovės su galiniu varikliu; Nulinio apsisukimo vejapjovės
pl: Dom i ogród > Trawnik i ogród > Silnikowe narzędzia ogrodowe > Kosiarki > Kosiarki z napędem: Kosiarki samojezdne z silnikiem z tyłu; Kosiarki o zerowym promieniu skrętu
sv: Hem och trädgård > Gräsmatta och trädgård > Utomhusmaskiner > Gräsklippare > Ridgräsklippare: Åkgräsklippare med bakmonterad motor; Gräsklippare med noll vändradie
pt-BR: Casa e jardim > Gramado e jardim > Equipamento elétrico de exteriores de residências > Cortadores de grama > Trator de grama: Cortadores de grama com motor traseiro; Cortadores de grama com giro zero
bg-BG: Дом и градина > Морава и градина > Електрическо оборудване за външна употреба > Косачки > Косачки за каране: Косачки за трева със задно разположен двигател; Косачки с нулев радиус на завиване
cs: Dům a zahrada > Trávníky a zahrady > Motorová zahradní technika > Zahradní sekačky > Ridery: Sekačky s motorem vzadu; Sekačky s nulovým poloměrem otáčení
ru: Дом и сад > Товары для придомовых и садовых участков > Садовая техника > Газонокосилки > Самоходные газонокосилки: Газонокосилки с задним расположением двигателя; Газонокосилки с нулевым радиусом поворота